【裁判字號】    98,台上,3256
【裁判日期】    980611
【裁判案由】    強盜等罪
【裁判全文】
最高法院刑事判決            九十八年度台上字第三二五六號
上  訴  人  甲○○
上列上訴人因強盜等罪案件，不服台灣高等法院中華民國九十八
年四月七日第二審判決（九十八年度上訴字第五六號，起訴案號
：台灣士林地方法院檢察署九十六年度偵字第八０七八、八八八
四、九０五七、九三五五號），提起上訴，本院判決如下：
    主  文
上訴駁回。
    理  由
一違反槍砲彈藥刀械管制條例及加重強盜罪部分：
按刑事訴訟法第三百七十七條規定，上訴於第三審法院，非以判
決違背法令為理由，不得為之。是提起第三審上訴，應以原判決
違背法令為理由，係屬法定要件。如果上訴理由書狀並未依據卷
內訴訟資料，具體指摘原判決不適用何種法則或如何適用不當，
或所指摘原判決違法情事，顯與法律規定得為第三審上訴理由之
違法情形，不相適合時，均應認其上訴為違背法律上之程式，予
以駁回。本件上訴人甲○○上訴意旨略稱：(一)、依刑法修正刪除
原刑法第五十六條之立法說明指出，應以補充解釋之方法，發展
接續犯之概念，以限縮數罪併罰之範圍。本件原判決附表編號五
、六及編號七至十一之犯行，分別係同一日所為，時間上密切接
近，各行為不具獨立性，縱所侵害者為不同法益主體之相同性質
財產法益，應以行為單數評價其為一個行為而成立接續犯，始符
修法意旨，惟原判決竟不論以接續犯，而論以數罪，顯屬違法。
(二)、上訴人並非遊蕩或懶惰成習之人，亦有正常家庭及工作，請
減輕其刑等語。
惟查證據之取捨、證據證明力之判斷以及事實有無之認定，屬事
實審法院之職權，苟其取捨判斷與認定，並不違背論理法則及經
驗法則，即不容任意指為違法，而執為適法之第三審上訴理由。
本件原審認定上訴人有原判決附表編號一所載未經許可，持有可
發射子彈具殺傷力之改造手槍與未經許可，持有具殺傷力之子彈
；同附表編號四五六八九十所載攜帶兇器強盜；同附表編號七所
載攜帶兇器強盜，未遂等犯行，係依憑上訴人之自白，被害人陳
男軍、魏世峰、吳建龍、謝忠佳、賴家譽、張維恩、林俊彥、簡
健鋒、鄭詠鴻等人之證言、警局搜索扣押筆錄、扣押物品目錄表
、加油站監視器翻拍相片、現場及贓物照片、贓物認領保管單、
查扣之改造手槍與子彈、內政部警政署刑事警察局槍彈鑑定書等
證據資料，予以綜合判斷，認上訴人之自白與事實相符，犯行堪
以認定。並以核上訴人上開犯行，係犯槍砲彈藥刀械管制條例第
八條第四項、第十二條第四項之罪（依想像競合犯規定從一重處
斷），刑法第三百三十條第一項、第二項之攜帶兇器強盜既遂及
未遂罪，所犯數罪，犯意各別，應分論併罰，分別於法定刑內量
處其刑，已詳其所憑證據及認定之理由，所為論斷均有卷存證
據資料可資覆按。上訴意旨雖指摘原判決違法，然原判決已明
：上訴人所為原判決附表編號二至十一所示犯行均在修正刑法施
行之後（均在民國九十六年六月間），修正前之連續犯在本質上
原屬數罪，於連續犯之規定廢除後，對於先前實務上以連續犯予
以處理之案件，應視具體個案，除對於合乎接續犯或包括的一罪
之情形，認其構成單一之犯罪外，應認係數罪併罰；上訴人先後
多次之強盜犯行，係於不同時、地，對於不同客體（被害人）所
管領之財物為強盜犯行，而侵害不同之法益，其各次犯行，顯係
基於各別之犯意，與接續犯之構成要件（即數行為於同時同地或
密切接近之時地實施，侵害同一法益）尚屬有間，而各具獨立性
，應分論併罰之理由。上訴意旨依憑己見謂原判決附表編號五與
六及編號七至十一之犯行，應各依接續犯規定，論以一罪云云，
指摘原判決論以數罪為違法，自非合法之上訴理由。揆諸前開說
明，此部分之上訴為違背法律上之程式，應予駁回。又此部分係
以上訴不合法，從程序上予以駁回，上訴人請求本院從輕量刑，
無從審酌，併予指明。
二竊盜及預備強盜部分：
按刑事訴訟法第三百七十六條所列各罪之案件，經第二審判決者
，不得上訴於第三審法院，為該法條所明定。本件上訴人所犯竊
盜及預備強盜罪部分，原審係依刑法第三百二十一條第一項第三
款之攜帶兇器竊盜罪及第三百二十八條第五項（原判決誤載為第
四項）之預備強盜罪論處罪刑，核屬刑事訴訟法第三百七十六條
第二款、第一款之案件。依首開說明，既經第二審判決，自不得
上訴於第三審法院，上訴人猶提起上訴，顯為法所不許，應予駁
回。
據上論結，應依刑事訴訟法第三百九十五條前段，判決如主文。
中    華    民    國  九十八  年    六    月   十一   日
                      最高法院刑事第五庭
                          審判長法官  陳  正  庸
                                法官  賴  忠  星
                                法官  林  秀  夫
                                法官  宋      祺
                                法官  陳  祐  治
      本件正本證明與原本無異
                                      書  記  官
中    華    民    國  九十八  年    六    月   十六   日
                                                      V


司法院資訊處製作；財團法人民間司法改革基金會備份。
